【裁判字號】    89,南簡上,70
【裁判日期】    890616
【裁判案由】    賭博
【裁判全文】
臺灣臺南地方法院刑事判決                        八十九年度南簡上字第七號
    上  訴  人
    即  被  告  甲○○
    選任辯護人  林祥杞
右列上訴人因賭博案件，不服本院八十九年度營簡字第四五號中華民國八十九年三月
十五日第一審簡易判決（八十九年度偵字第七四一號），提起上訴，本院管轄之第二
審合議庭判決如左：
    主  文
上訴駁回。
    事  實
一、甲○○自民國（下同）八十六年間起，在台南縣麻豆鎮○○路二六之三號其所經
    營之「人人檳榔攤」之公眾得出入之場所，擺設賭博性電動機具小瑪琍七台，與
    不特定之賭客賭博財物，並賴此為生，以之為常業，其賭博方式為以投幣押注之
    方式比輸贏，如押中可得倍數不等之彩金，如未中則賭資全歸甲○○贏得，迄至
    八十八年十二月十八日八時三十分許，在上址為警查獲，並扣得上開賭博性電動
    機具共七台（均含ＩＣ板）及機具內之賭資新台幣（下同）一萬四千五百七十元
    。
二、案經台南縣警察局麻豆分局報請台灣台南地方法院檢察署檢察官偵查終結，聲請
    以簡易判決處刑。
    理  由
一、訊據被告甲○○矢口否認有何賭博犯行，辯稱：扣案之電動玩具係依看到認為好
    玩而購買的，僅供伊及兒子無聊時玩耍自娛之用，或有朋友到伊處聊天時消遣著
    玩的，並無供不特定人把玩，且朋友來玩時，也不曾贏錢回去，而機具內之一萬
    餘元均是伊或兒子有零錢時所投入，是累積幾年下來的存款云云。惟查：右揭事
    實，有賭博性電動機具小瑪琍七台（均含有ＩＣ板）及機具內之賭資一萬四千五
    百七十元扣案足資佐證，並有現場照片八幀附卷可稽，右被告所擺設之賭博性電
    動機具達七台之多，擺設之時間長達三年，且依卷附現場照片觀之，系爭賭博性
    電動機具放置之場所寬敞，得供不特定人出入，電動機具一字排開，機具前均放
    置有椅子，並均有插電，而機具內之賭資又多達一萬四千餘元，則被告係以擺設
    賭博性電動機具與不特定人賭博為賴以營生之職業甚為顯然，倘被告擺設電動機
    具之目的僅係供自己或兒子或朋友把玩，而未供人賭博，則其何須擺設機具多達
    七台？又怎會在長達三年之時間內陸續投入零錢至機具內均未曾取出致金額高達
    一萬四千餘元？是被告所辯顯不合常理，不足採信，本件事證明確，其犯行洵堪
    認定，應予依法論科。
二、核被告擺設多達七台賭博性電動機具，與不特定賭客賭博，扣案賭資亦多達一萬
    四千五百七十元，顯係恃此為生活之資，核其所為，係犯刑法第二百六十七條之
    常業賭博罪，原審以被告犯行明確，本於同上見解，並依法變更起訴法條，適用
    刑事訴訟法第四百四十九條第一項前段、第四百五十條第一項、第四百五十四條
    第二項、第三百條，刑法第二百六十七條、第四十一條、第二百六十六條第二項
    ，罰金罰鍰提高標準條例第一條前段、第二條，量處有期徒刑肆月，並諭知易科
    罰金以三百元折算一日，扣案賭博性電動玩具小瑪琍七台、賭資一萬四千五百七
    十元均沒收，認事用法，核無不合，量刑亦屬妥適。被告上訴指摘原判決認定事
    實有誤，求予撤銷改判，非有理由，應予駁回。
據上論斷，應依刑事訴訟法四百五十五條之一第一項、第三項、第三百六十八條，判
決如主文。
本案經檢察官曲鴻煜到庭執行職務。
中    華    民    國      八十九    年      六        月      十六      日
                            臺灣臺南地方法院刑事第三庭
                                  審判長法  官  董  武  全
                                        法  官  謝  家  宜
                                        法  官  吳  孟  良
右正本證明與原本無異
本件不得上訴
                                        書記官  陳  金  堂
中    華    民    國      八十九    年      六        月      十六      日


司法院資訊處製作；財團法人民間司法改革基金會備份。
